【裁判字號】    90,上訴,1838
【裁判日期】    900608
【裁判案由】    偽造文書
【裁判全文】
臺灣高等法院刑事判決                            九十年度上訴字第一八三八號
    上    訴    人
    即  自  訴  人  甲○○
右上訴人因被告偽造文書案件，不服臺灣士林地方法院九十年度自字第五五號，中華
民國九十年三月二十八日第一審判決，提起上訴，本院判決如左：
    主  文
原判決撤銷，發回台灣士林地方法院。
    理  由
一、自訴意旨略以：自訴人於八十八年五月四日二十時因吸膠，遭警刑求要求承認竊
    盜時被毆成傷，翌日移送士林地檢署時，當庭將被刑求之傷給檢察官看，並說明
    警訊筆錄不實在是遭刑求之故而要求檢察官追究責任，於是檢察官將自訴人當庭
    釋放，並無具保情事。惟檢察官未追究員警刑責，於自訴人向士林地方法院提出
    員警瀆職自訴案時說明該項經過，檢察官竟不承認事實，反偽造證據向法院證明
    自訴人是貳萬元具保，附有具保責付單可查，以證明自訴人非因刑求而當庭釋放
  ，而認承辦檢察官涉嫌偽造文書，而依法提起自訴云云。
二、本件原判決以：自訴人提起自訴，並未於自訴狀內記載被告之姓名、性別、年齡
    、籍貫、職業、住所或居所或其他足資辨別之特徵，及未按被告之人數，提出自
    訴狀繕本，經原審法院裁定命自訴人於收受送達後七日內補正前揭欠缺，自訴人
    迄未於期限內依規定補正等情，認自訴人對於刑事訴訟法第三百二十條第二項第
    一款及第三項所規定之法定必備程式有欠缺，乃以刑事訴訟法第三百零三條第一
    款起訴程序違背規定為由，爰不經言詞辯論，逕為諭知不受理之判決，固非無見
    。
三、惟查，按在監獄或看守所之被告，於上訴期間內向監所長官提出上訴書狀者，視
    為上訴期間內之上訴，刑事訴訟法第三百五十一條第一項定有明文，按此條規定
    之目的乃為被告因羈押或其他原因，身體失其自由之期間，不能直接向法院提出
    書狀時，為其便利而設。同此法理，對於被告須向法院提出之其他書狀，亦應有
    本條之適用。按本件自訴人因案羈押於台北看守所，其向原審法院提出本件自訴
    ，因未載明被告確實之姓名、性別、年齡、籍貫、住居所、或其他足資辨別之特
    徵，及未按被告人數提出繕本，經原審於民國（下同）九十年三月九日裁定命自
    訴人於收受送達後七日內補正前揭欠缺，自訴人係於九十年三月二十日收受該裁
    定，有原審法院送達證書在卷可稽，並經自訴人自承在卷，是該補正期間應自自
    訴人收受該裁定文之翌日即同年三月二十一日起算，至同年三月二十七日始屆期
    ，惟依核自訴人於原審所提之自訴理由狀上，確有台灣台北看守所戒護課之收狀
    戳乙枚，其上日期為九十年三月二十七日，足見自訴人確已於該期間內以書狀補
    正，雖原審於同年三月二十九日始收受該書狀，亦係看守所與原審法院間之作業
    程序問題，不得即謂自訴人有逾期未補正之情，原審於該補正書狀送抵法院前一
    日（即同年三月二十八日），即以逾期未補正為由（自訴人之補正內容是否合法
    ，未經原審認定），諭知本件為自訴不受理之判決，其所為判決，自有可議。上
    訴意旨執以指摘原判決此部分不當，為有理由，應由本院將原判決撤銷發回台灣
    士林地方法院更為適法之審理，並不經言詞辯論為之。
據上論結，應依刑事訴訟法第三百六十九條第一項但書、第三百七十二條判決如主文
。
中      華      民      國        九十      年    六    月      八      日
  臺灣高等法院刑事第二十一庭
                                  審判長法  官  葉  騰  瑞
                                        法  官  江  國  華
                                        法  官  莊  明  彰
右正本證明與原本無異。
如不服本判決應於收受送達後十日內向本院提出上訴書狀，其未敘述上訴之理由者並
得於提起上訴後十日內向本院補提理由書（均須按他造當事人之人數附繕本）。
                                        書記官  廖  嫣  雯
中      華      民      國        九十      年    六    月      十一    日


司法院資訊處製作；財團法人民間司法改革基金會備份。
